臺灣高雄地方法院刑事判決　　　　　　　100年度訴字第976號
公　訴　人　臺灣高雄地方法院檢察署檢察官
被　　　告　林榮中
指定辯護人　本院公設辯護人黃秋葉
上列被告因違反毒品危害防制條例案件，經檢察官提起公訴（
100 年度偵字第18743、22670號），本院判決如下：
    主  文
林榮中犯附表一編號一至八所示之罪，各處附表一編號一至八「
主文」欄所示之刑。應執行有期徒刑拾伍年；扣案之電子磅秤壹
台、未使用之夾鏈袋貳包、行動電話（LG廠牌、黑色，序號：00
0000000000000號、含門號0000000000之SIM卡）壹支，均沒收之
；扣案販賣毒品所得新臺幣伍佰元，沒收之；未扣案之販賣毒品
所得合計新臺幣伍仟元，沒收之，如一部或全部不能沒收時，以
其財產抵償之。
    事  實
一、林榮中曾於民國93年間，因犯施用毒品案件，經本院以93年
    度訴字第2170號判處有期徒刑7月、4月，應執行有期徒刑10
    月確定，94年12月17日縮刑期滿執行完畢；又犯贓物、竊盜
    、施用毒品案件，先、後經本院以95年度易字第1577號、95
    年度簡字第1772號、96年度訴字第791號分別判處有期徒刑4
    月、拘役20日、有期徒刑1年，嗣上開3罪經裁定減刑並接續
    執行，於97年1月31日縮刑期滿執行完畢；再因施用毒品案
    件，經本院以97年度審訴字第5951號判處有期徒刑8月確定
    ，復因施用毒品案件，由本院以98年度審訴字第2175號判處
    有期徒刑9月確定，上開2罪接續執行，於99年10月15日縮刑
    期滿執行完畢。
二、林榮中明知海洛因為毒品危害防制條例所列之第一級毒品，
    不得持有、販賣，竟持其所有門號0000000000之SIM卡，插
    入序號000000000000000號行動電話內使用，作為毒品交易
    之聯絡工具，而基於販賣第一級毒品海洛因以營利之各別犯
    意，於附表一所示之時間、地點及方式，販賣第一級毒品海
    洛因給林新國、楊旗英各4次。嗣林榮中於附表一編號四所
    示之時間、地點，販賣第一級毒品海洛因給林新國後，即為
    員警當場查獲，並扣得林榮中販毒所得之現金新臺幣（下同
    ）500元及林新國甫向林榮中購得之第一級毒品海洛因1包（
    林新國涉嫌違反毒品危害防制條例部分，業經臺灣高雄地方
    法院檢察署檢察官以100年度毒偵字第5730號提起公訴，現
    由本院以100年度審訴字第3190號審理中）；警方復於100年
    6月28日17時10分許，在高雄市○○區○○街22巷5號之林榮
    中住處，持搜索票執行搜索，當場扣得附表二編號3電子秤1
    台、附表二編號4夾鏈袋2包、附表二編號9序號00000000
    0000000號行動電話1支（含門號0000000000號SIM卡1張），
    始循線查獲上情。
三、案經高雄市政府警察局移送臺灣高雄地方法院檢察署檢察官
    偵查起訴。
    理  由
壹、證據能力部分：
一、按被告以外之人於審判外之陳述，雖不符刑事訴訟法第159
    條之1至第159條之4之規定，而經當事人於審判程序同意作
    為證據，法院審酌該言詞陳述或書面陳述作成時之情況，認
    為適當者，亦得為證據，刑事訴訟法第159條之5第1項定有
    明文。本件檢察官、辯護人與被告於本院審判程序時，就本
    判決所引用審判外之言詞或書面陳述，均明示同意有證據能
    力，本院審酌該具有傳聞證據性質之證據，其取得過程並無
    瑕疵，與待證事實具有關聯性，證明力非明顯過低，以之作
    為證據係屬適當，認俱得為證據。
二、高雄市政府警察局刑警大隊搜索扣押筆錄、扣押物品目錄表
    各1份、交易地點街景資料7份、蒐證照片共6張，及扣案之
    電子磅秤、夾鍊袋等物，其證據目的及性質均非供述證據，
    自無傳聞法則規定之適用，並無違法取證之情事，且與被告
    本件犯行之待證事實有關，應具有證據能力。
三、按通訊監察之譯文，係員警於審判外將監聽所得資料以現譯
    方式整理後予以記錄而得，而國家基於犯罪偵查之目的，對
    被告進行通訊監察，依法定程序執行監聽取得之錄音，係以
    錄音設備之機械作用，真實保存當時通訊之內容，如通訊一
    方為受監察人，司法警察在監聽中蒐集所得之通訊者對話，
    若其通話本身即係被告進行犯罪中構成犯罪事實之部分內容
    ，自與所謂「審判外之陳述」無涉，應不受傳聞法則之規範
    ，當然具有證據能力。至司法警察依據監聽錄音結果予以翻
    譯而製作之監聽譯文，屬於文書證據之一種，倘被告或訴訟
    關係人對該通訊監察譯文之真實性並不爭執，即無勘驗辨認
    其錄音聲音之調查必要性（最高法院99年度台上字第7876號
    判決參照）。經查，本案卷附之通訊監察譯文，有該通訊監
    察書在卷可按（見偵一卷第82頁至第88頁），其監聽錄音蒐
    證程序應屬合法，復觀諸其譯文內容，亦各標明通話雙方之
    電話號碼、通話日期及時間等，符合監聽之合法性及譯文之
    功能性。被告及其辯護人對其真實性並不爭執，即無勘驗辨
    認其錄音聲音之調查必要性，本院於審判程序亦已踐行提示
    監聽譯文供當事人辨認並告以要旨，使其表示意見等程序並
    為辯論，自具有證據能力，而得為認定本案犯罪事實之依據
    。
貳、實體部分：
一、上揭犯罪事實，業據被告林榮中於警詢、偵查及本院審理時
    ，均坦承不諱，核與證人林新國、楊旗英於警詢、偵查中之
    證述相符。此外，復有搜索扣押筆錄、扣押物品目錄表、扣
    押物品照片、扣押物品清單、通訊監察書、通訊監察譯文、
    交易地點街景資料7份、蒐證照片共6張及附表一各證據欄所
    示之證據資料在卷可憑，足認被告之自白與事實相符，應堪
    採信。又被告每販出價格1,000元海洛因1包，可獲利200 元
    ；販出價格5,00元海洛因1包，可獲利100元等情，業據被告
    自承在卷（見警卷第7頁），被告有營利之意圖甚明。是本
    件事證明確，被告如附表一所示之犯行，均洵堪認定，應依
    法論科。
二、論罪科刑：
(一)、按海洛因屬毒品危害防制條例第2條第2項第1款所定之第一
    級毒品，不得持有、販賣。核被告林榮中如附表一所示8次
    販賣海洛因給林新國或楊旗英之行為，均係違反毒品危害防
    制第4條第1項之販賣第一級毒品罪。被告販賣前持有海洛因
    之低度行為應為販賣第一級毒品之高度行為所吸收，均不另
    論罪。再被告所犯8次販賣第一級毒品罪間，犯意各別，行
    為互殊，應予分論併罰。又被告曾犯事實欄所載之前案資料
    ，有臺灣高等法院被告前案紀錄表1份在卷可考，其於有期
    徒刑執行完畢後5年內，故意再犯本案有期徒刑以上之各罪
    ，均為累犯，俱應依刑法第47條第1項之規定各加重其刑，
    惟上開之罪之法定刑為死刑、無期徒刑部分，依刑法第64條
    第1項及同法第65條第1項規定不得加重。
(二)、被告就附表一所示8次販賣海洛因之犯行，於偵查及審判中
    均自白犯罪，符合毒品危害防制條例第17條第2項之要件，
    應依該規定減輕其刑。又被告於本件遭查獲後，於警詢時供
    出毒品源自綽號「阿貴」女子，並提供「阿貴」之電話，經
    警調閱通聯紀錄、申設人資料及相關跡證，再予被告確認向
    「阿貴」購毒之過程，並指認綽號「阿貴」即施佳伶，因而
    查獲施佳伶之販毒集團等節，有臺灣高雄地方法院檢察署10
    0年10月21日雄檢瑞洪100偵22670字第71408號函文、高雄市
    政府警察局刑事警察大隊100年9月28日高市警刑大偵六字第
    1000040693號及100年10月24日高市警刑大偵六字第1000043
    152號函暨附件2份、偵訊筆錄1份在卷可稽（見本院訴字卷
    第71頁至73頁、第77頁至85頁、第91頁至99頁），顯見檢、
    警係因被告之供述，而查獲施佳伶之販毒集團，自應依毒品
    危害防制條例第17條第1項之規定減輕其刑。另被告有累犯
    加重事由及上述2種減輕事由，故就被告所犯如附表所示8次
    犯行，爰先依刑法第71條第2項之規定，先加後減，但如前
    所述，法定刑為死刑、無期徒刑部分，有不得加重之情形；
    再依刑法第71條第2項有二種以上之減輕者，先依較少之數
    減輕之規定，先依毒品危害防制條例第17條第2項減輕其刑
    ，復依同條例第17條第1項遞減其刑（最高法院99年度台上
    字第5991號判決意旨參照）。
(三)、按刑法第59條所規定之酌量減輕其刑，係裁判上之減輕，必
    以犯罪之情狀可憫恕，認為宣告法定最低度之刑猶嫌過重者
    ，始有其適用。然如別有法定減輕之事由，先依法定減輕事
    由減輕其刑後，科以最低刑度，猶嫌過重時，即得為之；若
    有2種以上法定減輕事由，先依法定減輕事由遞減其刑後，
    科以最低刑度，猶嫌過重時，始得再依刑法第59條規定酌減
    其刑（最高法院99年度台上字第5999號判決參照）。查本件
    被告已依毒品危害防制條例第17條第1項、第2項等規定，減
    輕其刑，其法定最輕本刑已減為5年以上有期徒刑，且尚無
    其他事證足認被告上開犯罪另有特殊之原因與環境，在客觀
    上足以引起一般人同情，而有既使宣告上開法定最低度刑，
    猶嫌過重之情事，不宜再引用刑法第59條規定，酌減其刑之
    必要，是以辯護人就被告販賣第一級毒品罪，請求依刑法第
    59條規定酌量減輕其刑，尚有未洽，併予敘明。
(四)、本院審酌被告自身有施用海洛因之習性，明知海洛因對於人
    體健康危害至鉅，且為政府嚴令禁絕流通，竟因經濟欠佳，
    缺錢購買毒品而販賣海洛因給林新國及楊旗英施用之犯罪動
    機及目的；又被告販賣海洛因與他人施用，不但助長毒品泛
    濫，更侵蝕國家勞動生產力，影響社會層面非淺之所生危害
    ；另被告曾有竊盜、贓物、施用毒品等前科，此有臺灣高等
    法院被告前案紀錄表1份在卷足考，素行不良，本應予嚴懲
    ；惟念及被告犯後均坦承犯行，勇於承認錯誤，態度良好，
    為高中肄業之智識程度，入監前擔任臨時工，與母親同住之
    生活狀態及被告販毒所得等一切情狀，足認公訴檢察官求處
    被告販賣海洛因所得500元部分，量處有期徒刑15年6月；被
    告販賣海洛因所得1,000元部分，量處有期徒刑16年，有未
    考量被告供出毒品來源應予減刑之情形，求刑尚嫌過重，而
    諭知如主文所示之刑，較為合理。
(五)、末按刑法第51條數罪併罰定執行刑之立法方式，採限制加重
    原則，亦即非以累加方式定應執行刑，該條第5款即明定：
    「宣告多數有期徒刑者，於各刑中之最長期以上，各刑合併
    之刑期以下，定其刑期。但不得逾30年」；本院審酌被告販
    賣之對象僅有林新國、楊旗英2人，且販賣海洛因之犯罪時
    間均在100年6月間，對法益侵害之加重效應不大，販賣數量
    、模式、次數等整體犯罪之非難評價，亦難與中、大盤毒梟
    者相提併論，如以實質累加之方式定應執行刑，則處罰之刑
    度顯將超過其行為之不法內涵，而違反罪責原則，及考量因
    生命有限，刑罰對被告造成之痛苦程度，係隨刑度增加而生
    加乘效果，而非以等比方式增加，是則以隨罪數增加遞減其
    刑罰之方式，當足以評價被告行為之不法性之法理（即多數
    犯罪責任遞減原則）；且本件被告如附表一所示共8次販賣
    第一級毒品犯行，每次均處有期徒刑5年6月，依據前揭刑法
    第51條第5款，被告最低刑度為5年6月，最高刑度為有期徒
    刑43年2月，再參酌被告販毒牟取不法利益亦僅合計5千5百
    元，獲利不多，是以公訴檢察官具體求處應執行有期徒刑18
    年，實屬過重，爰綜合上開各情判斷，定其應執行之刑如主
    文所示，應較妥適。
三、沒收部分：
(一)、應予沒收部分：
 1、扣案如附表二編號3電子磅秤1台，係被告所有，並供分裝海
    洛因販賣所用之物，業據被告供承在卷（見偵一卷第9-6頁
    ），自應依毒品危害防制條例第19條第1項前段規定宣告沒
    收。
 2、扣案如附表二編號4尚未使用之夾鏈袋2包，為被告所有，係
    被告預備分裝毒品海洛因販賣所用之物，業據被告供述明確
    （見偵一卷第9-6頁），爰依刑法第38條第1項第2款規定宣
    告沒收。
 3、另扣案如附表二編號9之行動電話（白色、LG廠牌、序號：
    000000000000000、含門號：0000000000之SIM卡1張），被
    告供稱為其所有（見偵一卷第7頁），且被告係利用該行動
    電話及門號與林新國、楊旗英聯絡並販賣毒品，係供本件犯
    罪所用之物，應依毒品危害防制條例第19條第1項前段規定
    沒收之。
(二)、未予沒收部分：
    按宣告沒收之物，應與本案論罪科刑之事實有關，依法應沒
    收或得沒收之物為限，如與本案之犯罪事實無關，雖係於本
    案以外之其他犯罪事實，經論罪科刑時，應沒收或得沒收之
    物，亦僅得於該他案宣告沒收，而不得於本案併予宣告沒收
    （最高法院98年度台上字第4072號判決意旨參照），經查：
 1、扣案如附表二編號1未使用之注射針筒15支、附表二編號2已
    使用之注射針筒18支、附表二編號5含有海洛因之注射針筒1
    支、附表二編號6之海洛因、附表二編號7含有海洛因之殘渣
    袋4只，俱為被告施用海洛因所用之物，而附表二編號8、11
    之現金1萬9千8百元及2千元中之1千5百元，是被告要買毒品
    之現金，已據被告供述在卷（見偵一卷第9-6頁、第9-7頁）
    ；故均與被告本件販賣第一級毒品犯行無關，爰均不予宣告
    沒收。
 2、另扣案如附表二編號10行動電話1支（序號：0000000000000
    00、含門號0000000000之SIM卡1張），被告雖供稱：門號00
    00000000買家要買毒品也會打這支電話等語（見偵一卷第9-
    7頁），檢察官起訴書亦認為應予宣告沒收，惟觀之本件附
    表一所示被告販賣海洛因與林新國或楊旗英時，持有之行動
    電話咸為0000000000門號，揆諸前揭最高法院判決意旨，尚
    難認附表二編號10之行動電話與本案被告販賣海洛因之犯行
    有何關聯，爰不予宣告沒收。
 3、又警方雖於附表一編號四所示之時間、地點查扣林新國甫向
    林榮中購得之第一級毒品海洛因1包，惟被告業將該海洛因
    交付林新國，復收取對價，既已易手，應於林新國違反毒品
    危害防制條例案件之宣告刑項下，為沒收銷燬之諭知，爰不
    予本案中宣告沒收銷燬，附此敘明。
(三)、販毒所得部分：
 1、按毒品危害防制條例第19條第1 項規定，係採義務沒收主義
    ，故販賣毒品所得金錢，如能認定確係販賣毒品所得款項，
    應宣告沒收，不以當場搜獲扣押者為限，但因其並無「不問
    屬於犯人與否，沒收之」之特別規定，自仍以沒收物屬於犯
    人所有者為限，始得依該規定予以沒收。如所得財物為金錢
    而無法沒收時，應以其財產抵償之，而不發生追徵價額問題
    （最高法院93年度台上字第1218號、第2670號、第2743號判
    決可參）。
 2、扣案如附表二編號11所示之現金其中500元，為被告於附表
    一編號四販賣海洛因給林新國之所得，應依毒品危害防制條
    例第19條第1項規定，於附表一編號四之罪名項下宣告沒收
    之（上開現金因已扣案，故毋庸再為全部或一部不能沒收，
    追徵其價額之諭知）；至於被告其餘3次販賣海洛因與林新
    國所得共計1千5百元，另販賣海洛因給楊旗英4次，所得共
    計3千5百元，皆未扣案，是以被告販賣海洛因未扣案之所得
    合計5千元，仍應依毒品危害防制條例第19條第1項規定，於
    各該附表一編號所示罪名項下宣告沒收，如全部或一部不能
    沒收時，以其財產抵償之。
據上論斷，應依刑事訴訟法第299條第1項前段，毒品危害防制條
例第4條第1項、第17條第1項、第2項、第19條第1項，刑法第11
條、第47條第1項、第70條、第71條、第38條第1項第2款、第51
條第5款、第9款，判決如主文。
本案經檢察官曾財和到庭執行職務。
中    華    民    國   100    年    11    月    30    日
                  刑事第十二庭  審判長法  官  黃建榮
                                      法  官  王榆富
                                      法  官  陳川傑
以上正本證明與原本無異。
如不服本判決應於收受送達後10日內向本院提出上訴書狀，並應
敘述具體理由；如未敘述上訴理由者，應於上訴期間屆滿後20日
內向本院補提理由書（均須按他造當事人之人數附繕本）「切勿
逕送上級法院」。
中    華    民    國   100    年    11    月    30    日
                                      書記官  林昭吟
附錄本案所犯法條：
毒品危害防制條例第4條
製造、運輸、販賣第一級毒品者，處死刑或無期徒刑；處無期徒
刑者，得併科新臺幣 2 千萬元以下罰金。
製造、運輸、販賣第二級毒品者，處無期徒刑或 7 年以上有期徒
刑，得併科新臺幣 1 千萬元以下罰金。
製造、運輸、販賣第三級毒品者，處 5 年以上有期徒刑，得併科
新臺幣 7 百萬元以下罰金。
製造、運輸、販賣第四級毒品者，處 3 年以上 10 年以下有期徒
刑，得併科新臺幣 3 百萬元以下罰金。
製造、運輸、販賣專供製造或施用毒品之器具者，處 1 年以上 7
年以下有期徒刑，得併科新臺幣 1 百萬元以下罰金。
前五項之未遂犯罰之。
附表一：
┌──┬───┬──────┬────┬───────────┬───────────┬───────────┐
│編號│對  象│時        間│地    點│販賣海洛因過程及價格  │      證      據      │       主     文      │
├──┼───┼──────┼────┼───────────┼───────────┼───────────┤
│ 一 │林新國│100年6月15日│高雄市林│林新國於左列時間以行動│(1)證人林新國之證詞（偵│林榮中販賣第一級毒品，│
│    │      │17時46分許  │園區半廓│電話門號0000000000號與│  18743卷第27頁）     │累犯，處有期徒刑伍年肆│
│    │      │            │路永慶加│林榮中所持用之門號0917│(2)被告林榮中之自白（偵│月。扣案之電子磅秤壹台│
│    │      │            │油站之廁│305397號聯絡後，林榮中│  18743卷第8、9-8頁） │、未使用之夾鏈袋貳包、│
│    │      │            │所內    │即於100年6月15日17時46│(3)門號0000000000號與09│行動電話（LG廠牌、黑色│
│    │      │            │        │分以後之某時，在左列地│  00000000號於100年6月│，序號：00000000000000│
│    │      │            │        │點，以500元之對價，販 │  15日17時46分25秒、同│7號、含門號0000000000 │
│    │      │            │        │賣第一級毒品海洛因1包 │  日17時56分40秒之通訊│之SIM卡）壹支，均沒收 │
│    │      │            │        │給林新國。            │  監察譯文（偵18743 卷│之。未扣案販賣毒品所得│
│    │      │            │        │                      │  第29頁）。          │新臺幣伍佰元沒收，如全│
│    │      │            │        │                      │(4)100年6月15日蒐證照片│部或一部不能沒收，以其│
│    │      │            │        │                      │  6張（偵18743卷第9-12│財產抵償之。          │
│    │      │            │        │                      │  至9-14頁）          │                      │
│    │      │            │        │                      │(5)交易地點街景資料1 份│                      │
│    │      │            │        │                      │  （偵18743卷第30-1頁 │                      │
│    │      │            │        │                      │  ）                  │                      │
├──┼───┼──────┼────┼───────────┼───────────┼───────────┤
│二  │林新國│100年6月27日│高雄市林│林新國於左列時間以行動│(1)證人林新國之證詞（偵│林榮中販賣第一級毒品，│
│    │      │12時14分許  │園區王公│電話門號0000000000號與│  18743卷第27頁）     │累犯，處有期徒刑伍年肆│
│    │      │            │路鳳林寺│林榮中所持用之門號0917│(2)被告林榮中之自白（偵│月。扣案之電子磅秤壹台│
│    │      │            │後方某處│305397號聯絡後，林榮中│  18743卷第9-7、9-8頁 │、未使用之夾鏈袋貳包、│
│    │      │            │        │即於100年6月27日12時31│  ）                  │行動電話（LG廠牌、黑色│
│    │      │            │        │分以後之某時，在左列地│(3)門號0000000000號與09│，序號：00000000000000│
│    │      │            │        │點，以500元之對價，販 │  00000000號於100年6月│7號、含門號0000000000 │
│    │      │            │        │賣第一級毒品海洛因1包 │  27日12時14分18秒、同│之SIM卡）壹支，均沒收 │
│    │      │            │        │給林新國。            │  日12時23分2 秒、同日│之。未扣案販賣毒品所得│
│    │      │            │        │                      │  12時31分41秒之通訊監│新臺幣伍佰元沒收，如全│
│    │      │            │        │                      │  察譯文（偵18743卷第 │部或一部不能沒收，以其│
│    │      │            │        │                      │  29 頁）             │財產抵償之。          │
│    │      │            │        │                      │(4)交易地點街景資料1 份│                      │
│    │      │            │        │                      │ （偵18743卷第30-7頁）│                      │
├──┼───┼──────┼────┼───────────┼───────────┼───────────┤
│三  │林新國│100年6月28日│高雄市林│林新國於左列時間以行動│(1)證人林新國之證詞（偵│林榮中販賣第一級毒品，│
│    │      │上午11時53分│園區王公│電話門號0000000000號與│  18743卷第27、28頁） │累犯，處有期徒刑伍年肆│
│    │      │許          │路317 號│林榮中所持用之門號0917│(2)被告林榮中之自白（偵│月。扣案之電子磅秤壹台│
│    │      │            │7-11便利│305397號聯絡後，林榮中│  18743卷第7、8、9-7頁│、未使用之夾鏈袋貳包、│
│    │      │            │商店附近│即於100年6月28日12時9 │  ）                  │行動電話（LG廠牌、黑色│
│    │      │            │紅綠燈設│分以後之某時，在左列地│(3)門號0000000000號與09│，序號：00000000000000│
│    │      │            │置處    │點，以500元之對價，販 │  00000000號於100年6月│7號、含門號0000000000 │
│    │      │            │        │賣第一級毒品海洛因1包 │  28日11時53分45秒、同│之SIM卡）壹支，均沒收 │
│    │      │            │        │給林新國。            │  日12時9分40 秒之通訊│之。未扣案販賣毒品所得│
│    │      │            │        │                      │  監察譯文（偵18743 卷│新臺幣伍佰元沒收，如全│
│    │      │            │        │                      │  第29頁）            │部或一部不能沒收，以其│
│    │      │            │        │                      │(4)交易地點街景資料2 份│財產抵償之。          │
│    │      │            │        │                      │ （偵18743卷第30-4、30│                      │
│    │      │            │        │                      │ -5頁）               │                      │
├──┼───┼──────┼────┼───────────┼───────────┼───────────┤
│四  │林新國│100年6月28日│高雄市林│林新國於左列時間以行動│(1)證人林新國之證詞（偵│林榮中販賣第一級毒品，│
│    │      │17時9分許   │園區王公│電話門號0000000000號與│  18743卷第28頁）     │累犯，處有期徒刑伍年肆│
│    │      │            │路317 號│林榮中所持用之門號0917│(2)被告林榮中之自白（偵│月。扣案之電子磅秤壹台│
│    │      │            │7-11便利│305397號聯絡後，林榮中│  18743卷第7、9-7頁） │、未使用之夾鏈袋貳包、│
│    │      │            │商店前  │即於100年6月28日17時9 │(3)門號0000000000號與09│行動電話（LG廠牌、黑色│
│    │      │            │        │分以後之某時，在左列地│  00000000號於100年6月│，序號：00000000000000│
│    │      │            │        │點，以500元之對價，販 │  28日17時9分14 秒之通│7號、含門號0000000000 │
│    │      │            │        │賣第一級毒品海洛因1包 │  訊監察譯文（偵 18743│之SIM卡）壹支，均沒收 │
│    │      │            │        │給林新國，甫交易完畢，│  卷第29頁）          │之。扣案販賣毒品所得新│
│    │      │            │        │即為員警當場查獲並扣得│(4)100年6月28日查獲照片│臺幣伍佰元沒收之。    │
│    │      │            │        │林榮中販毒所得之現金  │  8張（警卷第73至76頁 │                      │
│    │      │            │        │500元及林新國購得之第 │  ）                  │                      │
│    │      │            │        │一級毒品海洛因1包（毛 │(5)高雄市政府警察局刑警│                      │
│    │      │            │        │重0.3公克）。         │  大隊搜索暨扣押筆錄影│                      │
│    │      │            │        │                      │  本1 份、扣案物品目錄│                      │
│    │      │            │        │                      │  表影本1 份、扣案物品│                      │
│    │      │            │        │                      │  照片2張（警卷第50至 │                      │
│    │      │            │        │                      │  53 、68頁）         │                      │
├──┼───┼──────┼────┼───────────┼───────────┼───────────┤
│ 五 │楊旗英│100年6月15日│高雄市林│楊旗英於左列時間以行動│(1)證人楊旗英之證詞（偵│林榮中販賣第一級毒品，│
│    │      │15時34分許  │園區王公│電話門號0000000000號與│  18743卷第45頁、45頁 │累犯，處有期徒刑伍年肆│
│    │      │            │路317 號│林榮中所持用之門號0917│  背面、51頁）        │月。扣案之電子磅秤壹台│
│    │      │            │7-11便利│305397號聯絡後，林榮中│(2)被告林榮中之自白（偵│、未使用之夾鏈袋貳包、│
│    │      │            │商店附近│即於100年6月15日17時10│  18743卷第8、9-9、9-1│行動電話（LG廠牌、黑色│
│    │      │            │紅綠燈設│分以後之某時，在左列地│  0 頁）              │，序號：00000000000000│
│    │      │            │置處前之│點，以500元之對價，販 │(3)門號0000000000號與09│7號、含門號0000000000 │
│    │      │            │某巷內  │賣第一級毒品海洛因1包 │  00000000號於100年6月│之SIM卡）壹支，均沒收 │
│    │      │            │        │給楊旗英。            │  15日15時34分38秒、同│之。未扣案販賣毒品所得│
│    │      │            │        │                      │  日16時57分55秒、同日│新臺幣伍佰元沒收，如全│
│    │      │            │        │                      │  17時2分39 秒、同日17│部或一部不能沒收，以其│
│    │      │            │        │                      │  時10分36秒之通訊監察│財產抵償之。          │
│    │      │            │        │                      │  譯文（偵18743卷第36 │                      │
│    │      │            │        │                      │  頁、36頁背面）      │                      │
│    │      │            │        │                      │(4)100年6月15日蒐證照片│                      │
│    │      │            │        │                      │  4張（偵18743卷第9-1 │                      │
│    │      │            │        │                      │  、9-2頁）           │                      │
│    │      │            │        │                      │(5)交易地點街景資料2 份│                      │
│    │      │            │        │                      │  （偵18743卷第30-4、 │                      │
│    │      │            │        │                      │  30-5頁）            │                      │
├──┼───┼──────┼────┼───────────┼───────────┼───────────┤
│ 六 │楊旗英│100年6月24日│高雄市林│楊旗英於左列時間以行動│(1)證人楊旗英之證詞（偵│林榮中販賣第一級毒品，│
│    │      │15時23分許  │園區王公│電話門號0000000000號與│  18743卷第45頁背面） │累犯，處有期徒刑伍年陸│
│    │      │            │路鳳林寺│林榮中所持用之門號0917│(2)被告林榮中之自白（偵│月。扣案之電子磅秤壹台│
│    │      │            │後方某處│305397號聯絡後，林榮中│  18743卷第8、9-9頁） │、未使用之夾鏈袋貳包、│
│    │      │            │        │即於100年6月24日15時36│(3)門號0000000000號與09│行動電話（LG廠牌、黑色│
│    │      │            │        │分以後之某時，在左列地│  00000000號於100年6月│，序號：00000000000000│
│    │      │            │        │點，以1000元之對價，販│  24日15時23分56秒、同│7號、含門號0000000000 │
│    │      │            │        │賣第一級毒品海洛因1包 │  日15時36分26秒通訊監│之SIM卡）壹支，均沒收 │
│    │      │            │        │給楊旗英。            │  察譯文（偵18743卷第 │之。未扣案販賣毒品所得│
│    │      │            │        │                      │  37頁）              │新臺幣壹仟元沒收，如全│
│    │      │            │        │                      │(4)100年6月24日蒐證照片│部或一部不能沒收，以其│
│    │      │            │        │                      │  2張（偵18743卷第9-3 │財產抵償之。          │
│    │      │            │        │                      │  頁）                │                      │
│    │      │            │        │                      │(5)交易地點街景資料1 份│                      │
│    │      │            │        │                      │  （偵18743卷第30-7頁 │                      │
│    │      │            │        │                      │  ）                  │                      │
├──┼───┼──────┼────┼───────────┼───────────┼───────────┤
│ 七 │楊旗英│100年6月28日│高雄市林│楊旗英於左列時間以行動│(1)證人楊旗英之證詞（偵│林榮中販賣第一級毒品，│
│    │      │上午6時21分 │園區王公│電話門號0000000000號與│  18743卷第45頁）     │累犯，處有期徒刑伍年陸│
│    │      │許          │路鳳林寺│林榮中所持用之門號0917│(2)被告林榮中之自白（偵│月。扣案之電子磅秤壹台│
│    │      │            │後方某處│305397號聯絡後，林榮中│  18743卷第8、9-8、9-9│、未使用之夾鏈袋貳包、│
│    │      │            │        │即於100年6月28日上午6 │  頁）                │行動電話（LG廠牌、黑色│
│    │      │            │        │時55分以後之某時，在左│(3)門號0000000000號與09│，序號：00000000000000│
│    │      │            │        │列地點，以1000元之對價│  00000000號於100年6月│7號、含門號0000000000 │
│    │      │            │        │，販賣第一級毒品海洛因│  28日6時21分41 秒、同│之SIM卡）壹支，均沒收 │
│    │      │            │        │1包給楊旗英。         │  日6時33分6 秒、同日6│之。未扣案販賣毒品所得│
│    │      │            │        │                      │  時44分57秒、同日6 時│新臺幣壹仟元沒收，如全│
│    │      │            │        │                      │  53分4 9秒、同日6時55│部或一部不能沒收，以其│
│    │      │            │        │                      │  分通訊監察譯文（偵18│財產抵償之。          │
│    │      │            │        │                      │  743卷第42頁）       │                      │
│    │      │            │        │                      │(4)交易地點街景資料2 份│                      │
│    │      │            │        │                      │ （偵18743卷第30-5、30│                      │
│    │      │            │        │                      │ -7頁）               │                      │
├──┼───┼──────┼────┼───────────┼───────────┼───────────┤
│ 八 │楊旗英│100年6月28日│高雄市林│楊旗英於左列時間以行動│(1)證人楊旗英之證詞（偵│林榮中販賣第一級毒品，│
│    │      │16時32分許  │園區王公│電話門號0000000000號與│  18743卷第45頁）     │累犯，處有期徒刑伍年陸│
│    │      │            │路鳳林寺│林榮中所持用之門號0917│(2)被告林榮中之自白（偵│月。扣案之電子磅秤壹台│
│    │      │            │後方某處│305397號聯絡後，林榮中│  18743卷第8、9-9頁） │、未使用之夾鏈袋貳包、│
│    │      │            │        │即於100年6月28日17時2 │(3)門號0000000000號與09│行動電話（LG廠牌、黑色│
│    │      │            │        │分以後之某時，在左列地│  00000000號於100年6月│，序號：00000000000000│
│    │      │            │        │點，以1000元之對價，販│  28日16時32分7 秒、同│7號、含門號0000000000 │
│    │      │            │        │賣第一級毒品海洛因1包 │  日1 6時56分19 秒、同│之SIM卡）壹支，均沒收 │
│    │      │            │        │給楊旗英。            │  日17時2分33 秒通訊監│之。未扣案販賣毒品所得│
│    │      │            │        │                      │  察譯文（偵18743卷第 │新臺幣壹仟元沒收，如全│
│    │      │            │        │                      │  38頁背面）          │部或一部不能沒收，以其│
│    │      │            │        │                      │(4)交易地點街景資料1 份│財產抵償之。          │
│    │      │            │        │                      │ （偵18743卷第30-7頁）│                      │
└──┴───┴──────┴────┴───────────┴───────────┴───────────┘
附表二：
┌───────────────────────────────────┐
│警方於100年6月28日17時10分許，持本院核發之搜索票至被告位於高雄市新園區○
○○○街22巷5號住處執行搜索後扣得之物（見偵一卷第79頁）。               │
├──┬───────┬────────────┬───────────┤
│編號│物品名稱及數量│檢驗結果/所有人         │  是否沒收銷燬或沒收  │
├──┼───────┼────────────┼───────────┤
│ 1  │未使用之注射針│被告所有。              │否。被告施用海洛因之器│
│    │筒15支        │                        │具，與本件犯罪無涉，不│
│    │              │                        │沒收。                │
├──┼───────┼────────────┼───────────┤
│ 2  │已使用之注射針│被告所有。              │否。被告施用海洛因之器│
│    │筒 18 支      │                        │具，與本件犯罪無涉，不│
│    │              │                        │沒收。                │
├──┼───────┼────────────┼───────────┤
│ 3  │電子磅秤1台   │被告所有。              │是。被告所有供秤重、分│
│    │              │                        │裝毒品海洛因所用之物，│
│    │              │                        │依毒品危害防制條例第19│
│    │              │                        │條第1項前段規定宣告沒 │
│    │              │                        │收。                  │
├──┼───────┼────────────┼───────────┤
│ 4  │夾鏈袋2包     │被告所有。              │是。被告預備分裝毒品海│
│    │              │                        │洛因所用之物，依刑法第│
│    │              │                        │38  條第1項第2款規定宣│
│    │              │                        │告沒收。              │
├──┼───────┼────────────┼───────────┤
│ 5  │含有海洛因之注│被告所有。              │否。被告施用海洛因之器│
│    │射針筒1支     │                        │具，與本件犯罪無涉，不│
│    │              │                        │沒收。                │
├──┼───────┼────────────┼───────────┤
│ 6  │海洛因粉末 1  │1、依據法務部調查局 100 │否。被告施用之毒品，無│
│    │包            │   年 9 月1日調科壹字第 │證據認與本件犯罪有關，│
│    ├───────┤   00000000000 號濫用藥 │爰不沒收銷燬。        │
│    │海洛因粉末共3 │   物實驗室鑑定書之鑑驗 │                      │
│    │包            │   結果均含第一級毒品海 │                      │
│    │              │   洛因成分（本院訴字卷 │                      │
│    │              │   第90頁）。           │                      │
│    │              │2、海洛因粉末 1包部分， │                      │
│    │              │   淨重 2.51 公克、純度 │                      │
│    │              │   1.00 ﹪、純質淨重    │                      │
│    │              │   0.03 公克、空包裝總重│                      │
│    │              │   1.32 公克，驗餘淨重  │                      │
│    │              │   2.45公克 。          │                      │
│    │              │3、海洛因粉末 3 包部分，│                      │
│    │              │   合計淨重 0.85 公克、 │                      │
│    │              │   空包裝總重 0.63 公克 │                      │
│    │              │   ，驗餘淨重0.84 公克。│                      │
│    │              │4、皆為被告所有。       │                      │
├──┼───────┼────────────┼───────────┤
│ 7  │含有海洛因之殘│被告所有。              │否。被告施用海洛因之剩│
│    │渣袋4包       │                        │餘物，與本件犯罪無涉，│
│    │              │                        │不沒收。              │
├──┼───────┼────────────┼───────────┤
│ 8  │現金1萬9千8百 │被告所有                │否。與本件犯罪無涉，不│
│    │元            │                        │沒收。                │
├──┼───────┼────────────┼───────────┤
│ 9  │行動電話1支（ │被告所有                │是。被告係利用該行動電│
│    │白色、LG廠牌、│                        │話及門號與林新國、楊旗│
│    │序號：00000000│                        │英聯絡並販賣毒品，係供│
│    │0000000，含門 │                        │本件犯罪所用之物，應依│
│    │號0000000000號│                        │毒品危害防制條例第19條│
│    │SIM卡1張）。  │                        │第1項規定沒收之。     │
├──┼───────┼────────────┼───────────┤
│ 10 │行動電話1支（ │被告所有                │否。與本件犯罪無涉，不│
│    │序號：00000000│                        │沒收。                │
│    │0000000、含門 │                        │                      │
│    │號0000000000之│                        │                      │
│    │SIM卡1張）。  │                        │                      │
├──┼───────┼────────────┼───────────┤
│ 11 │現金2千元。   │被告所有                │1、其中500元，為被告於│
│    │              │                        │   附表一編號四販賣海 │
│    │              │                        │   洛因給林新國之所得 │
│    │              │                        │   ，應依毒品危害防制 │
│    │              │                        │   條例第19條第1項規定│
│    │              │                        │   ，沒收之。         │
│    │              │                        │2、另1千5百元，與本件 │
│    │              │                        │   犯罪無涉，不沒收。 │
└──┴───────┴────────────┴───────────┘